【裁判字號】    97,聲再,24
【裁判日期】    970723
【裁判案由】    聲請再審
【裁判全文】
臺灣板橋地方法院刑事裁定              97年度聲再字第24號
聲  請  人  甲○○
即受判決人
上列聲請人因妨害公務案件，對於本院於民國97年6 月11日所為
97年度簡上字第244 號刑事判決（聲請簡易判決處刑案號：臺灣
板橋地方法院檢察署96年度偵字第27157 號），聲請再審，本院
裁定如下：
    主  文
再審之聲請駁回。
    理  由
一、聲請再審意旨：詳如聲請再審狀所載（如附件）
二、按不得上訴於第三審法院之案件，除前條規定外，其經第二
    審確定之有罪判決，如就足生影響於判決之重要證據漏未審
    酌者，亦得為受判決人之利益，聲請再審；依第四百二十一
    條規定，因重要證據漏未審酌而聲請再審者，應於送達判決
    後二十日內為之，刑事訴訟法第421 條、第424 條分別定有
    明文。次按不得上訴於第三審法院之案件，除刑事訴訟法第
    四百二十條規定外，其經第二審確定之有罪判決，如就足生
    影響於判決之重要證據漏未審酌者，得為受判決人之利益，
    聲請再審，刑事訴訟法第四百二十一條固有明文。惟所謂「
    足生影響於判決之重要證據漏未審酌」，係指當事人於第二
    審法院判決前所提出之證物，足以影響、變更判決結果，而
    法院漏未審酌而言，如第二審判決前所提出之證據，經第二
    審法院依調查之結果，本於論理法則、經驗法則，取捨證據
    後，認定事實者，則不包括之，亦即所謂「有足以影響於判
    決之重要證據漏未審酌為理由」者，必該證據已經提出卻漏
    未審酌，且該證據確為真實，而足以據以認定受判決人應受
    無罪、或免訴、或輕於原審所認定罪名而後可，否則如不足
    以推翻原確定判決所認之罪名，而僅據以爭執原確定判決對
    證據之取捨，仍不能准許再審。
三、聲請人因妨害公務案件，於民國（下同）96年12月31日，經
    本院以96年度簡字第8456號刑事簡易判決判處拘役60日，聲
    請人不服而提起上訴，嗣於97年6 月11日，經本院合議庭以
    97年度簡上字第244 號刑事判決駁回上訴而告確定，而該判
    決係於97年6 月26日寄存送達（聲請人於97年7 月14日聲請
    再審，未逾20日之法定不變期間）等情，有臺灣高等法院被
    告前案紀錄表、上開判決及送達證書在卷足稽，並經本院調
    取該案卷宗核閱無誤，合先敘明。
四、聲請人就前開確定判決（屬不得上訴第三審法院之案件）聲
    請再審，觀乎聲請狀之內容，其無非係以：（一）確定判決
    明顯忽略證據之真實性，且有違最高法院88年度台上字第23
    2 刑事判決所示：證據必須考量容許其作為認定事實之依據
    ，是否有害於公平正義之精神。（二）確定判決以聲請人未
    提異議為由，明顯牴觸刑事訴訟法第379 條第10款：法院審
    理期間應調查之證據未調查。（三）確定判決未就97年5 月
    28日之審理作公平正義的審判，反繼續沿用高福仁警員、臺
    孝君、陳泳竹之證詞，明確有違刑事訴訟法第159 條之5 第
    1 、2 項。（四）張凱濠警員到庭，也很明確表示，當時確
    是聲請人在告知自己為被害人，仍遭警員高福仁暴力相向，
    才出聲嚇阻，仍遭繼續施暴，短短幾十秒的過程，又豈有過
    去、現在、未來之分，確定判決以「過去」切割之，有違事
    實，且明顯扭曲刑法第23條明文規定之精神。（五）聲請人
    於96年度簡字第8456號刑事簡易判決，經判處拘役60日，而
    確定判決居然載明「原審判決10日拘役並無不當」，未知10
    日從何而來，乃指確定判決對「前揭重要證據漏未審酌」而
    聲請再審云云。
五、經查：聲請人所陳上開情事，並未指出確定判決就何重要證
    據漏未審酌，僅籠統指稱「審理期間應調查之證據未調查」
    ，或指確定判決「扭曲刑法第23條明文規定之精神」，或指
    摘確定判決之誤載（60日誤載為10日，屬誤寫之顯然錯誤，
    而不影響判決本旨者），或據以爭執原確定判決對證據之取
    捨，凡此均核與前開法條所規定之聲請再審要件即「就足生
    影響於判決之重要證據漏未審酌」不符，是本件聲請洵非有
    理由，應予駁回。
據上論斷，應依刑事訴訟法第434 條第1 項，裁定如主文。
中    華    民    國    97    年    7     月    23    日
                  刑事第十五庭  審判長法  官  陳鴻清
                                      法  官  朱嘉川
                                      法  官  劉安榕
以上正本證明與原本無異
如不服本裁定，應於送達後5 日內，向本院提出抗告狀。
                                      書記官  莊川億
中    華    民    國    97    年    7     月    24    日


司法院資訊處製作；財團法人民間司法改革基金會備份。
